臺灣臺北地方法院刑事判決　　　　　　　94年度易字第1447號
公　訴　人　臺灣臺北地方法院檢察署檢察官
被　　　告　甲○○
上列被告因證券交易法案件，經檢察官提起公訴（94年度偵字第
9633號）本院於準備程序中經訊問被告自白犯罪，並經合議庭裁
定本件由受命法官獨任進行簡式審判程序，判決如下：
    主  文
甲○○共同法人之負責人違反非證券商不得經營證券業務之規定
，處有期徒刑陸月，併科罰金壹拾萬元，有期徒刑如易科罰金，
罰金如易服勞役，均以參佰元折算壹日。
    事  實
一、甲○○為設於臺北市○○○路○段六號十二樓之一「旭富國
    際股份有限公司」（以下簡稱旭富公司）實際負責人，該公
    司登記之營業項目為事務性機器設備及電子材料批發零售、
    國際貿易及企業經營管理顧問，並不包括券商業務，亦未經
    主管機關即財政部證券暨期貨交易管理委員會（下稱證期會
    ）核准許可發給執照。甲○○明知旭富公司未經證期會核准
    經營證券投資顧問事業，依法不得經營證券投資顧問業務；
    且非經主管機關核准或向主管機關申報生效後，不得對非特
    定人公開招募、出售持有之公司股票；非證券商不得經營證
    券業務，竟仍自民國八十八年十二月起至八十九年十二月底
    止，經由盤商、網路或向公司股東取得未上市（櫃）之冠鈞
    科技股份有限公司（以下簡稱冠鈞公司）、洪氏英股份有限
    公司（以下簡稱洪氏英公司）、悉達資訊股份有限公司（以
    下簡稱悉達公司）、協臻光電股份有限公司（以下簡稱協臻
    公司）、飛盟國際股份有限公司（以下簡稱飛盟公司）、興
    運科技股份有限公司（以下簡稱興運公司）、臺灣高鐵股份
    有限公司（以下簡稱臺灣高鐵公司）及好樂迪股份有限公司
    （以下簡稱好樂迪公司）等未上市（櫃）公司股票後，交由
    不詳姓名之成年業務員數人以電話或在網路刊登廣告等方式
    ，向不特定客戶販售上揭未上市（櫃）公司股票，並要求客
    戶將款項匯入旭富公司合作金庫古亭分行0000-000-000000
    號帳戶及甲○○個人於合作金庫古亭分行大稻埕分行0000-0
    00-00000000號帳戶與世華銀行帳戶。而業務員每出售每張
    一千股之股票，甲○○可抽取新台幣（下同）五千元，其餘
    差價則作為業務員之獎金。甲○○以此方式共賣出冠鈞公司
    股票六十張（每股二十五元買進，三十八元賣出）、悉達資
    訊公司股票四百張（每股五十六元買進，六十二元賣出）、
　　洪氏英公司股票二百五十張（每股四十六至四十八元買進，
    六十六至六十八元賣出）；協臻光電公司股票三百張（以每
    股三十九至四十元買進，五十五至五十七元賣出）；飛盟公
    司股票一百五十張（以每股二十七元買進，三十三元賣出）
    ；興運公司股票一百八十張（以每股二十至二十三元買進，
    三十八至四十元賣出）、臺灣高鐵公司股票八十五張（以每
    股十元買進，每股七元賣出，未抽五千元）及好樂迪公司股
    票十九張（每股一百四十五元買進，一百五十八元賣出）。
    總計旭富公司販賣未上市（櫃）公司股票總交易額超過八千
    萬元，甲○○獲利達六百七十九萬五千萬元。
二、案經法務部調查局臺北市調查處移送臺灣臺北地方法院檢察
    署檢察官偵查起訴，本院合議庭裁定以簡式審判程序審理。
    理  由
一、訊據被告甲○○對上揭犯罪事實於調查局、偵查及本院審理
    時坦承不諱，核與證人即買賣股票之客戶白文亮、王妍、邱
    淑貞、張志成、韓國芳於調查局之均證稱透過旭富公司之業
    務員購買未上市（櫃）公司股票，並將款項存入旭富公司合
    作金庫古亭分行0000-000-000000號帳戶等情相符（九十四
    年度偵字第九六三三號卷第十一至二十一頁），並有白文亮
    、邱淑貞匯款單（同上偵查卷第十三、十八頁）、財政部證
    券暨期貨管理委員會九十一年三月二十九日（九一）台財政
    （二）字第一一四四九八號函（九十年偵字第一四一０一號
    卷第十五頁）、旭富公司經濟部商業司登記資料、旭富公司
    設於合作金庫古亭分行帳戶八十八年十一月至八十九年十二
    月往來明細影本一份、旭富公司客戶買賣股票資料、客戶股
    票簽收單、客戶購買股票須知及填寫表格、客戶買賣股票繳
    款證明單各一冊、客戶買賣股票證交稅繳款書三冊等件（外
    放證物箱內）為證，被告所為任意性自白，核與事實相符，
    應堪採信。本件事證明確，被告犯行自應依法論科。
二、被告行為後，證券交易法第一百七十五條迭經八十九年七月
    十九日修正公布，自九十年一月十五日施行，及九十年十一
    月十四日修正公布、九十四年五月十八日修正公布，與被告
    行為時七十七年一月二十九日修正公布之之證券交易法第一
    百七十五條相較之結果，修正後之證券交易法第一百七十五
    條法定刑中關於罰金刑部分，除由銀元變更為新台幣外，並
    提高為或科或併科新臺幣一百八十萬元以下罰金，其餘刑度
    則無變更，是修正前之七十七年一月二十九日修正公布證券
    交易法第一百七十五條規定，顯較有利於被告，依刑法第二
    條第一項但書規定，自應適用最有利於被告之七十七年一月
    二十九日公布之證券交易法第一百七十五條規定。又被告為
    旭富公司實際負責人，則旭富公司違反證券交易法第十八條
    第一項、第二十二條第一項、第三項及第四十四條第一項之
    非證券商不得經營證券業務規定，依同法第一百七十九條規
    定：「法人違反本法之規定者，依本章各條之規定處罰其為
    行為之負責人」，既係處罰「為行為」之負責人，自非代罰
    之性質（最高法院九十年度台上字第七八八四號判決意旨參
    照），自應依修正前證券交易法第一百七十五條、第一百七
    十九條處罰其為行為之負責人。被告與各不詳姓名之成年業
    務員數人間，就前開旭富公司未經許可經營證券業務之犯行
    ，分別有犯意聯絡及行為分擔，各為共同正犯。爰審酌被告
    犯罪之動機、目的、手段、所生損害、所得利益，擾亂證券
    交易市場秩序情況，被告為實際負責人，因販賣未上市（櫃
    ）股票獲利將近六百八十萬，扣除每月人事雜費二十萬元之
    開銷後，仍有相當之獲利，及被告犯後態度良好，公訴人請
    求從輕量刑等一切情狀，量處如主文所示之刑，並諭知易科
    罰金之折算標準，併科罰金部分，亦併諭知易服勞役之折算
    標準，以資懲儆。扣案之證物一箱，屬旭富公司所有，非為
    被告所有之物，不予宣告沒收，併此敘明。
據上論斷，應依刑事訴訟法第二百七十三條之一、第二百九十九
條第一項前段，七十七年一月二十九日修正公布之證券交易法第
一百七十五條、第一百七十九條，刑法第十一條前段、第二十八
條、第四十一條第一項前段、第四十二條第二項，罰金罰鍰提高
標準條例第二條，判決如主文。
本案經檢察官蕭蕙菁到庭執行職務。
中　　華　　民　　國　　94　　年　　10　　月　　28　　日
　　　　　　　　　刑事第十庭    法　官　紀文惠
以上正本證明與原本無異。
如不服本判決，應於判決送達後10日內，向本院提出上訴狀。
　　　　　　　　　　　　　　　　書記官　劉新怡
中　　華　　民　　國　　94　　年　　10　　月　　28　　日
